# 请教陈版主固定资产爆炸损失，保险赔偿款的账务处理

提问人：zizaifei1990 时间：2020-02-10 20:46:42
请教陈版主，我的一家客户在 2014 年发生事故，累计收到保险公司预赔偿款 3000 万，会计在收到的时候直接计入其他应付款核算，并且也没有在事故发生时对于固定资产进行减值或者报废处理。
2014-2019年见累计发生重建支出人民币 1500 万，客户今年将计入其他应付款的赔偿款全部核销，并冲回对应的在建工程和固定资产（固定资产账面一直在计提累计折旧并使用），差额计入营业外收入核算。
我的问题是：对于该笔赔款，冲销账面固定资产和在建工程的做法是否妥当？
我预计的处理方式：对于一直挂账的在建工程，若达到使用状态，转固。对于其他应付款转入营业外收入；对于报表上固定资产，计提减值准备。
但是客户表示，计提减值准备操作麻烦，请陈版主看下是否有妥当的处理方式！谢谢

回答人：chenyiwei
首先，当初发生事故时，应及时确认资产损失，履行必要程序后核销已毁损资产的账面价值（不是计提减值准备，而是核销资产损失），计入当期营业外支出。后续收到保险赔款时，计入营业外收入。
重建支出通过在建工程归集，达到预定可使用状态时按实际成本转固。不应将保险赔款冲减新资产的购建支出。